# 减资审计问题

提问人：fanxu7788 时间：2013-08-28 13:21:20
指南要求对股份公司因注销股份减资的需对基准日资产报表审计，其他未见要求。个人建议对基准日或最近一期财务报表进行适当关注或审计。

回答人：chenyiwei
基本赞同。但根据具体情况有重点地实施相关审计程序以核实被审验单位净资产即可，无需实施完整的全套审计程序和出具正式的审计报告。